【裁判字號】    89,聲再,301
【裁判日期】    891122
【裁判案由】    詐欺聲請再審
【裁判全文】
臺灣高等法院臺中分院刑事裁定                  八十九年度聲再字第三０一號
    再審聲請人
    即受判決人  甲○○
右列聲請人因詐欺案件，對於本院八十八年度上易字第三０三八號中華民國八十九
年四月二十六日確定判決（臺灣臺中地方法院八十六年度易字第六九五六號、臺灣苖
栗地方法院檢察署八十六年度偵續字第一一一號）、本院八十九年度聲再字第二五
三號中華民國八十九年十月二十五日所為刑事再審裁定，聲請再審，本院裁定如左：
    主      文
再審之聲請駁回。
    理      由
一、聲請意旨略稱：本院八十八年度上易字第三０三八號確定判決及本院八十九
    年度聲再字第二五三號刑事再審裁定，均有重要證據漏未審酌之情形，上開判決
    及裁定，並未審酌聲請人主張不認識告訴人，告訴人接洽者均僅係徐翔嶺一人，
    且聲請人扣留系爭支票係欲迫使徐翔嶺清償前向聲請人借款一千萬元之手段，聲
    請人係金主，未與之共同背書，又聲請人匯款之收款人均與徐翔嶺關係密切，聲
    請人為迫使徐翔嶺清償積欠款項而扣留該支票二張，因而所生之爭執，純屬民事
    債務糾紛，尚難認有共同詐欺之犯意或行為，上開情節及證據，均為影響判決之
    重要證據，原審均漏未加以審酌云云。
二、惟查聲請再審應以再審書狀，敘述理由，附具原確定判決之繕本及證據，提出於
    管轄法院為之；而聲請再審，法院認為無再審理由者，應以裁定駁回之，經前項
    駁回聲請再審裁定後，不得更以同一原因聲請再審；此為刑事訴訟法第四百二十
    九條、第四百三十四條分別所明定。本件再審聲請人對於本院八十八年度上易
    字第三０三八號確定判決聲請再審，未據提出該確定判決之繕本及證據，其聲請
    再審之程序，自屬違背規定；且聲請人前曾以相同之原因聲請再審，經本院於八
    十九年十月二十五日以八十九年度聲再字第二五三號刑事裁定駁回其再審之聲請
    在案，其更以同一原因提出本件再審之聲請，其聲請再審之程序亦顯然違背規定
    。又按再審應對於確定判決為之，此觀刑事訴訟法有關再審之規定條文自明。本
    件再審聲請人對於本院八十九年度聲再字第二五三號刑事裁定聲請再審，於法
    顯然無據，此部份其聲請再審之程序亦有違背規定。
三、查法院認為聲請再審之程序違背規定者，應以裁定駁回之。本件再審之聲請，揆
    諸前揭說明，其聲請程序與規定有所違背，應依刑事訴訟法第四百三十三條裁定
    如主文。
中      華      民      國    八十九     年     十一    月    二十二    日
                                  臺灣高等法院臺中分院刑事第八庭
                                        審判長法  官  羅  得  村
                                              法  官  劉  榮  服
                                              法  官  古  金  男
右正本證明與原本無異。
不得抗告。
                                              書記官  林  世  傑
中      華      民      國    八十九     年     十一    月    二十四    日
                                                                        Ｃ


司法院資訊處製作；財團法人民間司法改革基金會備份。
